臺灣高雄地方法院刑事判決　　　　　　96年度交簡上字第76號
上　訴　人
即　被　告　丙○○
上列上訴人即被告因公共危險等案件，不服本院高雄簡易庭中華
民國96年2 月15日96年度交簡字第390 號第一審判決（聲請簡易
判決處刑案號：95年度偵字第21789 號）提起上訴，本院管轄之
第二審合議庭判決如下：
    主  文
原判決關於過失傷害及定執行刑部分均撤銷。
丙○○因過失傷害人，處拘役肆拾日，如易科罰金，以新台幣壹
仟元折算壹日。
其他上訴駁回。
本判決第二項所處之刑，與第三項駁回上訴部分所處拘役肆拾日
，應執行拘役陸拾日，如易科罰金，以新台幣壹仟元折算壹日。
緩刑貳年。
    事  實
一、丙○○於民國95年8 月18日凌晨零時30分許，在高雄市○○○路100 號嵩山飯店飲酒完畢後，明知飲酒後其控制力及注
    意力均已達無法安全駕駛動力交通工具之程度，竟仍騎乘車
    牌號碼OGK-075 號重型機車返家，沿高雄市○○○路由東往
    西方向行駛，途經高雄市新興區○○○路與洛陽街口時，因
    酒後注意力下降，其機車與甲○○所駕駛停放於路旁計程車
    之後照鏡發生擦撞，丙○○本應注意交岔路口不得臨時停車
    ，臨時停車時，應依車輛順行方向緊靠道路右側，但單行道
    應緊靠路邊停車，其右側前後輪胎外側距離緣石或路面邊緣
    不得逾60公分，而依當時情況，並無不能注意之情事，竟疏
    未注意及此，任意將其所騎乘之上開機車橫向停放於該路段
    交叉路口處之慢車道上，即與甲○○在旁理論，適丁○○騎
    乘車牌號碼YDY-483 號重型機車行經該處，因遭不詳車號之
    自小客車擦撞其機車之左側車身後，致丁○○所騎乘之機車
    失控撞及丙○○停放於慢車道上之上開機車，因而人車倒地
    ，受有左臉挫傷、左上肢挫傷及左下腹挫傷等傷害。丙○○
    於肇事後留置現場，於警方尚未發覺何人肇事前，主動向到
    場處理之員警坦承肇事，並接受本院裁判，嗣經警當場測得
    丙○○呼氣所含酒精濃度高達0.62MG/L，而查悉上情。
二、案經被害人丁○○訴由高雄市政府警察局新興分局報告臺灣
    高雄地方法院檢察署檢察官偵查後聲請簡易判決處刑。
    理  由
一、本件證人丁○○於警詢中之陳述，為被告以外之人於審判外
    之言詞陳述，而卷附酒精濃度測試值表、道路交通事故現場
    圖、高雄市政府警察局交通大隊交通事故談話紀錄表、道路
    交通事故現場蒐證照片8 張、刑法第185 條之3 案件測試觀
    察紀錄表、高雄醫學大學附設中和紀念醫院95年8 月18日診
    斷證明書等，均係被告以外之人於審判外之書面陳述，縱無
    刑事訴訟法第159 條之1 至第159 條之4 或其他規定之傳聞
    證據例外情形，因被告及檢察官均未於本院審理過程中聲明
    異議，復經本院審酌前開言詞及書面陳述作成時之情況均屬
    正常，無何違法取證之情事，且與本案相關之待證事實具有
    關連性，認適當作為證據，依刑事訴訟法第159 條之5 第1
    項、第2 項之規定，認上開陳述均具有證據能力，合先敘明
    。
二、認定犯罪事實所憑之證據及理由：
  (一)上開事實業據被告坦承不諱，過失傷害部分之事實核與告訴
    人丁○○於警詢中指稱：伊之機車沿七賢一路慢車道由東往
    西行駛，有一部自小客車（車牌不明）沿七賢一路亦由東向
    西行駛，該車從伊之左後側超車，該車之右側車身擦撞伊機
    車之左側車身，伊所騎乘機車之前車頭因此再撞及被告之車
    號OGK-075 號重型機車等語（見警卷第12頁），及證人即在
    案發現場目睹事故發生經過之計程車駕駛甲○○於本院審理
    中到庭證稱：伊當日在上開案發地點之路口，將伊駕駛之計
    程車停放路旁排班，被告可能有喝酒要停等紅燈，就倒往右
    邊在伊駕駛座車旁，擦撞伊車之後照鏡，被告將機車牽起來
    後即打橫停放於慢車道上，下車與伊爭吵，之後告訴人之機
    車再撞到被告機車之正中央，因此人車倒地等情節均相符（
    見本院卷第51至54頁），並有道路交通事故現場圖、高雄市
    政府警察局交通大隊交通事故談話紀錄表、道路交通事故現
    場蒐證照片8 張、高雄醫學大學附設中和紀念醫院95年8 月
    18日診斷證明書等附卷可稽；而被告酒醉駕車之行為，亦有
    酒精濃度測試值表、刑法第185 條之3 案件測試觀察紀錄表
    在卷可佐，足認被告之自白與事實相符堪與採信。
  (二)按交岔路口不得臨時停車，臨時停車時，應依車輛順行方向
    緊靠道路右側，但單行道應緊靠路邊停車，其右側前後輪胎
    外側距離緣石或路面邊緣不得逾60公分，道路交通安全規則
    第111 條第1 項第2 款、第2 項分別定有明文。被告停車時
    自應注意上開規定，而伊當時客觀情狀，又無何不能注意之
    情事，明知上開事故發生處為交叉路口，竟仍疏未注意及此
    ，任意停放機車於慢車道上，因而致告訴人丁○○受有左臉
    挫傷、左上肢挫傷及左下腹挫傷等傷害，有高雄醫學大學附
    設中和紀念醫院診斷證明書1 紙在卷為憑，應認被告任意停
    車之行為顯有過失，且其過失行為與告訴人所受傷害間，具
    有相當因果關係。
  (三)綜上，本件事證明確，被告酒醉駕車、過失傷害之犯行均洵
    堪認定，應依法論科。
三、論罪科刑部分：
    核被告所為，係犯刑法第185 條之3 服用酒類不能安全駕駛
    動力交通工具而駕駛罪，及同法第284 條第1 項前段過失傷
    害罪。上開二罪間，犯意各別，行為互殊，應予分論併罰。
    。另被告肇事後留置現場，於到場處理警員未發覺何人肇事
    前，向警表明其為肇事者，自首而接受裁判之情，業據證人
    甲○○到院證述綦詳（見本院卷第54頁），並有高雄市政府
    警察局交通大隊交通事故談話紀錄表1 紙附卷可證（見警卷
    第11頁），應認被告合乎自首要件，其過失傷害犯行，爰依
    刑法第62條規定，減輕其刑。
四、被告前開犯罪事證既明，原審據以論罪科刑，固非無見，惟
    查：
  (一)被告前揭過失傷害犯行部分合乎自首要件，原審就此部分漏
    未審酌及此，而未予減刑，已有不當。又被告係疏未注意，
    任意停放機車在交叉路口處之慢車道上，致告訴人騎乘機車
    經過該處而撞及，而無疏未注意車前狀況，騎乘機車與告訴
    人發生碰撞之行為，業已敘明如前，原審就此部分之認定與
    事實亦有未合。且被告既非在酒醉駕車之情況下與告訴人機
    車發生碰撞，致告訴人受有上開傷害，原審依道路交通管理
    處罰條例第86條第1 項規定，就被告過失傷害罪部分加重其
    刑，容有違誤。故被告以其案發當時其所騎乘之機車係處於
    靜止狀態，且伊未在車上等語為由，提起上訴，就其過失傷
    害犯行部分為有理由，原審判決既有上開可議之處，自屬無
    可維持，應由本院將原判決該部分撤銷改判；至其服用酒類
    ，不能安全駕駛動力交通工具而駕駛之犯行部分，經核原審
    認事用法均無違誤，量刑亦已審酌被告酒後駕車、枉顧公眾
    生命、身體法益及交通安全、呼氣酒精濃度值，惟素行良好
    、犯後坦承犯行等一切情狀，量處拘役40日，堪稱妥適，被
    告以求予輕判為由，對此部分提起上訴，為無理由，應予駁
    回。
  (二)爰審酌被告於深夜任意將機車停放於慢車道上，致告訴人騎
    車撞及受有前開多處傷害，行為實有非當，惟念及被告於本
    院審理中已坦認犯行，並與告訴人達成和解，賠償告訴人之
    損失，有調解程序筆錄、撤回告訴狀各1 份在卷可考，又無
    其他前科紀錄，有台灣高等法院被告前案紀錄表1 份附卷可
    證，素行良好等一切情狀，量處如主文第2 項所示之刑，並
    諭知易科罰金之折算標準，及定其應執行刑，另參酌被告犯
    罪之情節、教育程度為專科畢業、家庭經濟狀況小康等情（
    見警卷調查筆錄當事人欄）諭知如主文所示易科罰金之折算
    標準，以資懲儆。
  (三)末查，被告前未曾因故意犯罪受有期徒刑以上刑之宣告，有
    上開被告前案紀錄表1 份在卷足憑，其因一時不慎，偶罹刑
    典，且其犯後坦承犯行，並已與告訴人調解成立，經告訴人
    撤回告訴，態度尚稱良好，俱如前述，經此罪刑之宣告後，
    當知所警惕，信無再犯之虞，本院認前開所宣告之刑，以暫
    不執行為適當，爰依刑法第74條第1 項第1 款之規定，予以
    宣告緩刑2 年，以啟自新。
據上論斷，依刑事訴訟法第455 條之1 第1 項、第3 項、第364
條、第369 條第1 項前段、第368 條、第299 條第1 項前段，刑
法第185 條之3 、第284 條第1 項前段，第41條第1 項前段、第
51條第6 款、第62條前段、第74條第1 項第1 款，刑法施行法第
1 條之1 ，判決如主文。
本案經檢察官乙○○到庭執行職務。
中　　華　　民　　國　　96　　年　　6 　　月　　20　　日
                    交通法庭  審判長法  官  陳玉聰
                                    法  官  莊珮吟
                                    法  官  鄭凱文
以上正本證明與原本無異。
不得上訴。
中　　華　　民　　國　　96　　年　　6 　　月　　21　　日
                                    書記官  林慧芬
附錄本判決論罪之法條：
《中華民國刑法第284條第1項》
（過失傷害罪）
因過失傷害人者，處6 月以下有期徒刑、拘役或5 百元以下罰金
，致重傷者，處1 年以下有期徒刑、拘役或5 百元以下罰金。
《中華民國刑法第185條之3》
（重大違背義務致交通危險罪）
服用毒品、麻醉藥品、酒類或其他相類之物，不能安全駕駛動力
交通工具而駕駛者，處1 年以下有期徒刑、拘役或3 萬元以下罰
金。
《刑法施行法第1 條之1 》
中華民國94年1 月7 日刑法修正施行後，刑法分則編所定罰金之
貨幣單位為新臺幣。
94年1 月7 日刑法修正時，刑法分則編未修正之條文定有罰金者
，自94年1 月7 日刑法修正施行後，就其所定數額提高為30倍。
但72年6 月26日至94年1 月7 日新增或修正之條文，就其所定數
額提高為3 倍。
